# 请教陈版主，生产线试生产期间生产产品转固时尚未销售完毕的后续处理问题

提问人：yhm090 时间：2020-01-14 16:03:24
您好，陈版主，有以下问题需要向您请教下：
背景：
（ 1 ）在建工程转固时：公司 2019 年 3 月 31 日转固一条生产线，生产线转固时尚有 2000 吨试生产产品尚未销售完成，因此企业在转固时根据 2000 吨产品销售当时的销售价格 2000 吨及对应成本 2000 吨，对在建工程原值进行暂估调整后，再进行转固，并按照暂估后固定资产原值计提折旧。
（ 2 ）在建工程转固后：生产线转固后，公司根据试生产产品（成本+试生产产品对应的销售运费-收入），不断再对已转固的生产线暂估原值进行调整，但不再调整原已计提折旧额。
问题：（ 1 ）转固后，是否还需要根据后期试生产产品销售情况对生产线原值进行调整。
（ 2 ）如果需要进行调整，转固后试生产产品销售对应的运费，参与调整固定资产原值是否合适。

回答人：chenyiwei
在IFRS关于试生产产品的最新修订被引入企业会计准则体系之前，对于试生产产品，应按其可变现净值确认为其他流动资产，并冲减在建工程成本。后续无需根据后期试生产产品销售情况对生产线原值进行调整。
对于试生产产品，在售出之前应按其成本和期末可变现净值两者孰低计量，必要时可对其计提减值准备和确认减值损失。